臺灣彰化地方法院刑事判決　　　　　　　　　　　　　九十一年度易緝字第六號
　　公　訴　人　臺灣彰化地方法院檢察署檢察官
　　被　　　告　乙　○　○
　　　　　　　（原名高銘山）
右列被告因違反毒品危害防制條例案件，經檢察官提起公訴（九十年度偵字第四四二
五號），本院判決如左：
    主      文
乙○○持有第一級毒品，處有期徒刑參月，如易科罰金，以參佰元折算壹日。扣案之
毒品海洛因壹包（淨重○‧二八公克）沒收銷燬之。
    事      實
一、乙○○（原名高銘山）於八十三年間，因違反麻醉藥品管制條例、肅清煙毒條例
    及槍砲彈藥刀械管制條例案件，經法院分別判處有期徒刑一年、三年十月及六月
    ，嗣經裁定其應執行有期徒刑五年確定，於八十四年十二月五日假釋出獄（殘餘
    刑期尚有三年又八日）；復於八十七年間因妨害自由及違反槍砲彈藥刀械管制條
    例案件，經法院分別判處有期徒刑四月及六月，另經裁定應執行有期徒刑九月確
    定；前述假釋則因而遭撤銷，其殘刑三年月八日部分與前述九月有期徒刑部分乃
    合併執行（按：依修正前刑法之規定，合併刑期之假釋期間亦合併計算），至八
    十九年九月二十八日再度假釋出獄，仍不知悔改，又於假釋期間內之九十年四月
    十八日非法持有第一級毒品海洛因一包（淨重○‧二八公克），而於同日十八時
    三十分許，在彰化縣田中鎮○○路○段七○六巷三一號之地下室，為警當場在其
    褲袋內查獲其所持有之毒品海洛因一包（淨重○‧二八公克）。
二、案經彰化縣警察局田中分局報請台灣彰化地方法院檢察署檢察官偵查起訴。
    理      由
一、被告乙○○固坦承為警查獲海洛因一包，惟矢口否認毒品為其所有，辯稱：海洛
    因係另案被告甲○○的，警員執行職務時，另案被告甲○○趁機將海洛因塞進其
    褲袋內云云。惟查：扣案之白色粉末一包，經送鑑驗之結果，確為毒品海洛因（
    淨重○‧二八公克），此有法務部調查局鑑定通知書在卷可稽。再查被告關於毒
    品來源之供述，前後供述不一，其先於警訊中供稱其於查獲前曾上廁所而將長褲
    脫放在外面，另案被告甲○○趁機把海洛因放進其褲袋內云云，復於本院審理中
    改稱係甲○○在警員臨檢之際才塞入其褲袋中云云，又一度坦承海洛因係其個人
    所有，復辯稱係其與甲○○二人準備一起施用者云云，多次辯解矛盾，應認被告
    所言毒品為另案被告甲○○所有等語，係為脫免持有海洛因刑責而編造杜撰之詞
    ，不足採信。又被告雖供稱其當時有施用毒品之習慣，查獲當日之中午亦曾施用
    毒品海洛因等情，惟被告於警訊、偵訊中均否認施用毒品，且經警採尿送驗及檢
    察官、本院先後送請複驗之結果，尿液檢體中皆無毒品反應，此有彰化縣衛生局
    煙毒尿液檢驗成績書、詮昕科技股份有限公司濫用藥物尿液檢驗報告、法務部調
    查局鑑定通知書各一紙附卷可憑，應認被告此部分之自白與證據不符，難以認定
    。綜上所述，被告持有海洛因之事證明確，被告犯行堪以認定。
二、核被告所為，係犯毒品危害防制條例第十一條第一項持有第一級毒品罪。查事實
    欄所記載被告之前案紀錄，有台灣高等法院被告全國前案紀錄表、執行指揮書二
    份在卷可稽，足認被告犯罪時為假釋期間之內，其前案經判處有期徒刑之部分均
    尚未執行完畢，故不構成累犯，附此敘明。爰審酌被告持有海洛因一包淨重僅○
    ‧二八公克，數量輕微，及其犯後之態度等一切情狀，量處如主文所示之刑，並
    諭知易科罰金之折算標準，以示懲戒。至扣案之毒品海洛因一包（淨重○‧二八
    公克），係警方當場查獲被告所持有之毒品，爰依毒品危害防制條例第十八條第
    一項前段宣告沒收。
據上論斷，應依刑事訴訟法第二百九十九條第一項前段，毒品危害防制條例第十一條
第一項、第十八條第一項前段，刑法第十一條前段、第四十一條第一項前段，罰金罰
鍰提高標準條例第二條，判決如主文。
本案經檢察官廖曉萍到庭執行職務。
中      華      民      國      九十一      年      十二    月    十    日
                                臺灣彰化地方法院刑事第三庭
                                    審判長法官  余   仕   明
                                    法      官  李   進   清
                                    法      官  黃   玉   齡
右正本證明與原本無異。
如不服本判決，應於判決送達後十日內向本院提出上訴狀( 須附繕本 )。
                                    法院書記官  林   憲   男
中      華      民      國      九十一      年      十二    月    十三  日
毒品危害防制條例第十一條第一項
持有第一級毒品者，處三年以下有期徒刑、拘役或新台幣五萬元以下罰金。
